臺灣桃園地方法院刑事判決　　　　　　　95年度易字第1685號
公　訴　人　台灣桃園地方法院檢察署檢察官
被　　　告　丁○○
　　　　　　　　　　　2號
　　　　　　　　　　現於臺灣桃園監獄
被　　　告　甲○○
被　　　告　乙○○
上　一　人
選任辯護人　陳建昌律師
上列被告因竊盜等案件，經檢察官提起公訴（95年度偵字第8539
號），本院判決如下：
    主  文
丁○○連續結夥三人以上竊盜，累犯，處有期徒刑貳年陸月。扣
案之黑色膠布壹捲，沒收。
甲○○連續結夥三人以上竊盜，累犯，處有期徒刑貳年。扣案之
黑色膠布壹捲，沒收。
乙○○連續故買贓物，處有期徒刑壹年貳月。
    事  實
一、丁○○前因搶奪案件，經本院於民國91年7 月22日以91年度
    訴字第828 號判處有期徒刑8 月，嗣經台灣高等法院於91年
    11月20日駁回其上訴確定；又因偽造署押案件，經本院於91
    年10月14日判處有期徒刑5 月確定；再因竊盜案件，經本院
    於92年8 月20日以92年易字第856 號判處有期徒刑6 月確定
    ，上開三罪名之宣告刑經接續執行，甫於94年6 月19日執行
    完畢。甲○○前因詐欺案件，經本院於90年6 月15日以87年
    度易字第2869號判處有期徒刑8 月確定；又因違反毒品危害
    防制條例案件，經本院於92年4 月6 日判處有期徒刑7 月確
    定，上開二罪名之宣告刑經接續執行，甫於93年7 月8 日執
    行完畢，均仍未警惕。丁○○或單獨；或與甲○○共同；或
    與甲○○、曾富宏（檢察官另案偵辦）共同基於意圖自己不
    法所有與行使變造特種文書之概括犯意聯絡，自附表一編號
    1 所示之時間起至附表一編號14所示之時間止，前往附表一
    所示之地點，連續竊取如附表一所示之豬隻屠體，其中就甲○○所參與之各次，則先由甲○○在桃園縣某地點，將黑色
    膠布修剪，分別貼在其所有牌號3615─FK自用小客車之車牌
    「3 」、「6 」、「F 」之上，改成「8 」、「8 」、「E
    」，亦即將原先3615─FK之車牌，變造成為8815－EK號車牌
    ，每次再由甲○○駕駛該車搭載丁○○或及曾富宏前去竊所
    行竊，此期間並向偶見渠等之不特定人顯示該變造之車牌而
    連續多次行使之，以避免遭查緝，足以生損害於真正之車牌
    8815－EK號車牌所有人及公路監理機關對於車牌管理之正確
    性。再渠等於得手後隨即於當日載運至桃園縣楊梅鎮○○街
    92 巷8號乙○○住處變賣。又乙○○明知該等豬隻屠體係屬
    丁○○等人竊得之贓物，為圖轉賣後可賺得利潤，竟基於故
    買贓物之概括犯意，先視豬隻大小，以每大隻新台幣（下同
    ）5000元、每小隻4000元之代價，連續向丁○○等人購買其
    等所竊得之豬隻屠體。嗣丁○○、甲○○及曾富宏等人於95
    年3 月30日凌晨3 時30分許，將竊得之豬屠體2 隻，運至上
    開乙○○住處變賣時，為警當場查獲丁○○、甲○○、乙○○，並扣得甲○○所有供預備變造上開自小客車車牌之黑色
    膠帶1 捲，曾富宏則趁隙逃逸。
二、案經桃園縣政府警察局刑警大隊報告臺灣桃園地方法院檢察
    署檢察官偵查起訴。
    理  由
壹、證據能力方面：
    按刑事訴訟法第一百五十九條第一項雖規定「被告以外之人
    於審判外之言詞或書面陳述，除法律有規定外，不得作為證
    據。」，惟同法第一百五十九條之五第二項已規定，當事人
    、代理人或辯護人於法院調查證據時，知有第一百五十九條
    第一項不得為證據之情形，而未於言詞辯論終結前聲明異議
    者，視為有前項之同意（指同條第一項之同意作為證據）。
    」（參最高法院93年度台上字第3533號判決要旨）：又刑事
    訴訟法第159 條之5 明定：「被告以外之人於審判外之陳述
    ，雖不符前四條之規定，而經當事人於審判程式同意作為證
    據，法院審酌該言詞陳述或書面陳述作成時之情況，認為適
    當者，亦得為證據。」、「當事人、代理人或辯護人於法院
    調查證據時，知有第一百五十九條第一項不得為證據之情形
    ，而未於言詞辯論終結前聲明異議者，視為有前項之同意。
    」，其立法理由在於傳聞證據未經當事人之反對詰問予以核
    實，乃排斥其證據能力。惟當事人如放棄對原供述人之反對
    詰問權，於審判程式表示同意該等傳聞證據可作為證據，此
    時，法院除認該傳聞證據欠缺適當性外，自可承認其證據能
    力。又當事人、代理人或辯護人於調查證據時，知有刑事訴
    訟法第159 條第1 項不得為證據之情形，卻表示「對於證據
    調查無異議」、「沒有意見」等意思，而未於言詞辯論終結
    前聲明異議者，應視為已有將該等傳聞證據採為證據之同意
    。」（詳最高法院94年度台上字第2976號判決意旨）。經查
    本案被告丁○○、甲○○、乙○○、乙○○之辯護人及檢察
    官於本院準備程式期日、審判期日，均未表示對證據能力有
    爭執，復於審判期日就本院一一提示之證據於言詞辯論終結
    前，均未就所調查之證據主張有刑事訴訟法第159 條第1 項
    不得為證據之情形，是參照上開最高法院判決要旨，本案經
    調查之證據均有證據能力，核先敘明。
貳、實體認定方面：
一、被告丁○○、甲○○部分：
　　訊據被告丁○○、甲○○對於上揭事實均坦認不諱，且互核
  　其等供述共同行竊之情大致相符。並經被害人庚○○○、辛○○、壬○○在警詢、檢察官偵訊時；證人己○○、丙○○
    、吳素敏、劉邦州、林桶祥、鍾國樑及戊○○在警詢時均指
    述其等豬隻屠體於附表一所示之時間地點遭竊之情明確。復
    有贓物認領保管單1 紙、採證照片31張在卷足佐，及黑色膠
    布1 捲扣案可憑。事證明確，被告二人竊盜犯行堪以認定。
二、被告乙○○部分：
　　訊之被告乙○○對於知贓後仍故買丁○○等人竊得之豬隻屠
  　體等情坦認不諱，惟矢口否認有如起訴書所載被告乙○○全
    數接收丁○○等人竊得豬隻屠體之事實，辯稱：其故買豬隻
    屠體之次數僅有二次，時間分別係在95年3 月中旬某日、95
    年3 月30日（即本件遭查獲當日），而被告乙○○與丁○○
    原本為鄰居，丁○○父母先前亦以販賣豬肉維生，且丁○○
    本人亦曾經販賣過豬肉，故而丁○○對於豬肉之市場行情即
    有知悉，某日其對被告乙○○表示其有豬肉要賣，被告乙○○內心雖嘀咕，但為貪圖便宜，遂對丁○○表示若數量不大
    ，即予購買，不料因此罹於刑章，被告乙○○自到案後，皆
    坦承犯行，深自悛悔，請求從輕量處等語。經查：(1)同案被
    告丁○○在警詢供述：「（你們總共與乙○○交易多少次？
    交易貨物之數量及所得之金額請實述？）答：前後總共約20
    次，一次約拿2 至3 片（剖半電宰豬肉）與他交易，每次約
    可獲得新台幣約6000元... （有無談妥交易數量？）答：他
    跟我們說數量不管多少，他都可以全數接收。（乙○○是否
    知情該些交易之豬肉是你們去偷竊得來的？）答：他全部知
    道。（你們如何得知該些豬肉可以販售給他換取金錢？）答
    ：因有一次他以暗示的口語跟我們說看能否（偷）得到豬肉
    ，便可以拿來販售給他... 。」等語（見偵卷第22頁、第23
    頁）；嗣於檢察官偵訊時則供述：「（你們何時賣豬肉給乙○○？）答：94年冬天時開始賣豬肉給他的。」等語（見偵
    卷第164 頁）；復於本院96年3 月15日審理時結證：「（審
　　長）問：甲○○於警詢中提到是從九十四年十一月起開始將
  　偷來的豬隻賣給乙○○，先後有十幾次以上，與你在警詢中
    所講販賣二十次相差無幾，也與你在偵查中講說是在九十四
    年冬天開始賣豬肉給乙○○之證詞的時間也極為相近，如果
    兩位供述的這個部分並非實情，怎麼次數及時間會如此接近
    ，你如何解釋？（證人）答：那時候是冬天沒有錯。開始會
    偷電宰豬肉是在九十四年的冬天沒有錯。」等語（見同日審
    理筆錄第12頁）；又同案被告甲○○在警詢時供稱：「（你
    何時將偷來的豬隻販賣給乙○○？）答：94年11月份開始將
    偷來的豬隻賣給乙○○... （你說從94年11月份開始將偷來
    的豬隻賣給乙○○，你平均多久將偷來的豬隻賣給乙○○？
    ）答：差不多一星期1 、2 次... （你偷來的豬隻總共賣給
    乙○○幾次？）答：大約十多次以上... 」等語（見偵卷第
    10頁、第11頁），互核上開同案被告丁○○、甲○○警詢、
    偵訊供述開始販賣予被告乙○○竊得豬隻屠體之時間，販賣
    之次數均大致相符而可信。(2)再者，同案被告丁○○在本院
    96年3 月15日審理時結證：「（審判長）問：你要載去乙○○那邊之前有無跟乙○○聯絡？（證人）答：沒有。（審判
    長）問：萬一他不收的話？（證人）答：應該不會，我們之
    前有遇到過，他說如果我賣不完的就載去給他。（審判長）
    問：只要你送多少他就收多少，不用特別聯繫？（證人）答
    ：是。（審判長）問：價格也不需要特別再談？（證人）答
    ：對。（審判長）問：反正以前都已經談妥？（證人）答：
    對。（審判長）問：價格也沒有變動？（證人）答：是。」
    等語（見同日審理筆錄第11頁、第12頁），堪認被告丁○○
    與乙○○對於彼此交易豬肉之數量、價格均已相當熟稔而形
    成默契，即便於丁○○等人將豬隻屠體運至乙○○住處時，
    亦毋須事先聯繫或談妥價格，且係運送多少，乙○○就收購
    多少，倘如被告乙○○所言先前僅曾交易過一次，衡情尚不
    至於有如此良好之默契，益徵其等已長期交易所竊得之豬肉
    。從而被告丁○○嗣雖於本院審理時翻異其詞，謂被告乙○○連同遭查獲的這次，僅向其購買過二次豬屠體云云，核屬
    事後迴護之詞，不足採信。(3)又查同案被告丁○○在檢察官
    95年8 月9 日偵訊時供稱：「我竊得的豬肉有部分給乙○○
    ，但另外甲○○會在楊梅交流道交給其他人。」等語（見偵
    卷第166 頁）；嗣於本院95年12月15日行準備程序時則供稱
    ：「我有到楊梅交流道麥當勞旁邊交給買主... 我都是凌晨
    四、五點就載到那邊，那個人就會開貨車來購買... 」等語
    （見同日準備程序筆錄第4 頁）；復於本院96年3 月15日審
    理時結證：「（審判長）問：甲○○不知道你另外有賣到楊
    梅那個地方？（證人）答：對。（審判長）問：你不曾跟甲○○說到你有賣到楊梅那邊？（證人）答：沒有... （審判
    長）問：賣給楊梅的那個部分甲○○不知道，他沒有去你也
    沒有跟他說，但你於九十五年八月九日偵查中具結證稱『我
    竊得的豬肉有部分給乙○○，但另外甲○○會在楊梅交流道
    交給其他的人』，按照你的證詞很明顯交給楊梅那邊的是甲○○，跟你今天說的不一樣，你如何解釋？（提示偵卷第16
    6 頁倒數第2 、3 行）（證人）答：因為開庭的時候甲○○
    沒有來，所以就講他。（審判長）問：你已經有坦承你自己
    有交給乙○○，楊梅的部分你講成是你自己交，或是甲○○
    交，對你也沒有差別，要閃罪責就全部閃，沒有閃一半的？
    （證人）答：我沒有在閃。（審判長）問：既然沒有在閃，
    代表你說甲○○在楊梅交流道交豬肉給別人是實話，為何今
    日所說不同？（證人）答：那時候我想脫罪... （審判長）
    問：為什麼？偷的部分你都承認了，那賣的部分頂多是買的
    人有罪，這麼說你是要幫別人脫罪？（證人）答：我是要替
    自己脫罪，不是要幫別人脫罪。」等語（見同日審理筆錄第
    13頁、第15頁、第16頁），從而同案被告丁○○對於是否另
    有楊梅地區之買主一節，前後供述並不一致，且夾雜其他脫
    免罪責之動機，殊屬可疑。參以同案被告甲○○於本院行準
    備程序時供述其並未曾與丁○○將豬隻載到楊梅交流道（見
    本院95年12月15日準備程序筆錄第5 頁），衡以丁○○與甲○○先後多次一同行竊，倘果真另有買主之情事，甲○○又
    豈有全然不知之理，益徵同案被告丁○○所謂另有楊梅地區
    買主一節，為其個人飾卸或迴護被告之詞，顯不足取。至於
    被告乙○○辯稱其每日販售之豬肉有固定之數量，不可能向
    同案被告丁○○購買那麼多豬隻屠體云云。惟衡被告乙○○
    縱非自行零售全部之豬肉，然尚非不能轉售同業或尋求其他
    銷贓管道，上開所辯，尚不足以完全排除其向丁○○收購較
    多電宰贓豬肉之事實。綜合上述，被告乙○○辯稱其僅購買
    二次，為避就之詞，不足採納。事證明確，被告犯行堪以認
    定。
、法律適用方面：
一、查被告三人行為後，刑法及刑法施行法部分條文業經修正公
    布，並均於95年7 月1 日施行。修正後刑法第2 條第1 項之
    規定，係規範行為後法律變更所生新舊法律比較適用之準據
    法，於修正後刑法施行後，應適用修正後刑法第2 條第1 項
    規定之「從舊從輕」之原則為比較；修正後刑法第2 條第2
    項，則為同條第1 項之特別規定，於修正後刑法施行後，關
    於非拘束人身自由之保安處分，應依修正後刑法第2 條第2
    項之規定，適用裁判時之法律。又修正後刑法第35條，乃刑
    之重輕之法定次序與標準，應適用裁判時之修正後刑法第35
    條之規定。修正後刑法第2 條第1 項係採「從舊從輕」原則
    ，適用最有利於行為人之法律。既曰法律，自較刑之範圍為
    廣；除法律有特別規定者（如修正後刑法第2 條第2 項非拘
    束人身自由之保安處分適用裁判時法，修正後刑法施行法第
    9 條之3 規定之情形），應依其規定；或事關執行之緩刑之
    宣告，或犯罪在刑法修正施行前，自首在刑法施行後之自首
    部分，或程序之規定（程序從新，如刑法第40條沒收宣告之
    程序規定），應適用裁判時之修正後刑法之規定外；依修正
    後刑法第2 條第1 項比較時，應就「罪、刑」有關之共犯、
    未遂犯、連續犯、牽連犯、結合犯以及累犯加重、自首減輕
    暨其他法定加減原因（如身分加減）與加減例等一切情形，
    綜其全部之結果而為比較後，予以整體適用，不能割裂而分
    別適用有利益之條文。關於易科罰金之折算標準、易服勞役
    之折算標準及期限、罰金與死刑是否併予執行、多數有期徒
    刑定應執行之刑時之最高刑期之限制等之修正，事涉行為人
    易刑折算標準金額之多寡與期限之長短及定執行刑時能否就
    罰金刑併予執行或有期徒刑定應執行之刑時最高度之限制，
    亦均屬依修正後刑法第二條第一項所應比較適用法律之範圍
    。拘束人身自由之保安處分，並非屬修正後刑法第2 條第2
    項規定應適用裁判時法之範圍，除有特別規定者外，亦屬應
    依修正後刑法第2 條第1 項比較適用之法律；從刑附屬於主
    刑，除法律有特別規定者外，依主刑所適用之法律（以上參
    考最高法院95年5 月23日刑事庭第8 次會議決議及最高法院
    24 年 上字第4634號、24年上字第5292號、27年上字第2615
    號判例）。其次，法律有變更而須為新、舊法之比較以定其
    適用之目的，厥唯保障行為人之既有法律地位不致因法律之
    修正而惡化或受到更不利益之結果並兼謀行為人之利益，此
    為最高之價值，非必斤斤於法律體系適用之完整性，況或基
    於法規之性質，如程序性之法律、事涉執行之緩刑規定，依
    法理係均應適用新法，或因法律另有規定，如修正後刑法第
    2 條第2 項規定「非拘束人身自由之保安處分係適用裁判時
    之法律」，修正後刑法施行法第3 條之1 第2 項規定「於九
    十四年一月七日刑法修正施行前犯併合處罰數罪中之一罪，
    且該數罪均符合第四十一條第一項得易科罰金之規定者，適
    用九十年一月四日修正之刑法第四十一條第二項規定」，即
    有此情形係一律適用行為時法之舊法，由是可見遇有法律修
    正而須選擇適用新法或舊法時，應依法規之性質或視法律之
    規定各自決之，不受其他法規如何適用之羈絆，在選法適用
    時，本即寓有可據個別之特性而割裂分別適用新法或舊法之
    容許性，縱令須為利、弊之比較以定如何適用之法規亦無不
    同，至數項經修正之法律須整體比較以同其新、舊法之適用
    俾維持法律體系之完整性，核係各該法律在適用上因具「依
    附及相互關聯」之特性使然，非屬新、舊法應比較利、弊藉
    資保障行為人之既有法律地位兼謀其利益之立法意旨所必然
    。準此以解，就「罪、刑」有關之規定諸如共犯、未遂犯、
    連續犯、牽連犯、結合犯以及累犯加重、自首減輕暨其他法
    定加減原因（如身分加減）與加減例等一切情形，應綜其全
    部之結果而為比較後，予以整體適用，不能割裂而分別適用
    有利益之條文，固如前述，惟究其緣由，實係著眼於因各該
    規定皆涉及犯罪之態樣、階段、罪數、法定刑得或應否加、
    減暨加減之幅度，並進而影響法定刑或處斷刑之範圍，換言
    之，各該「罪、刑」之規定須經綜合考量整體適用後，方能
    據以限定法定刑或處斷刑之範圍，嗣始得於該範圍內為一定
    刑之宣告，易詞以言，個別宣告刑雖屬單一之結論，然實係
    經綜合考量整體適用各相關「罪、刑」規定之所得，因之，
    宣告刑所據以決定之各相關「罪、刑」規定，顯具適用上之
    「依附及相互關聯」之特性，自須同其新、舊法之適用，第
    查，「易刑」或「定執行刑」係規範宣告刑得或應如何執行
    之法律，核屬為刑之宣告後始生應否適用問題之規定，非屬
    宣告刑所據以決定因而須先行確定如何適用新、舊之法規，
    依其性質，在未為刑之宣告前亦無可能確定應否適用而預先
    選定須適用新或舊法，復無此必要，不寧唯是，該規定所涵
    攝之「小前提」係「宣告刑」，猶與「罪、刑」規定涵攝之
    「小前提」為「歷史社會事實」迥異，職是，「易刑」及「
    定執行刑」之規定，不論涵攝之「小前提」、決定應否適用
    之階段及適用後所得之法律效果，與「罪、刑」之規定皆不
    相侔，與之顯不具適用上之「依附及相互關聯」之特性，依
    前述，要毋須與「罪、刑」之規定同其新、舊法之適用，自
    得秉其本身之性質而各據應涵攝之「小前提」為新、舊、利
    、弊之比較後個別定其法律之適用，尤應敘明。茲首就與本
    案有關且於為刑之宣告前須先行及連帶確定應如何適用之法
    律修正情形列述如下：
(一)、與罪、刑有關且須依修正後刑法第2 條第1 項規定為利、弊
    之比較以定如何適用之法律變更部分：
    (1)刑法第28條原規定「二人以上共同實施犯罪之行為者，皆
      為正犯」，經修正為「二人以上共同實行犯罪之行為者，
      皆為正犯」，亦即將共同正犯限縮僅於「實行」階段始有
      其存在。
    (2)修正前刑法第33條第5 款規定「罰金：（銀元）一元以上
      。」，復依罰金罰鍰提高標準條例第1 條前段規定提高為
      10倍，折算新台幣為30元；修正後刑法第33條第5 款規定
      「罰金：新臺幣一千元以上，以百元計算之。」；次查，
      刑法分則各條文所定之罰金刑，其幣別原為「銀元」，又
      倘非屬72年7 月26日至94年1 月7 日間新增或修正之條文
      ，所定罰金數額並依罰金罰鍰提高標準條例第1 條前段規
      定提高為10倍，惟依95年6 月14日修正公布、同年7 月1
      日施行之中華民國刑法施行法第1 條之1 ：「中華民國九
      十四年一月七日刑法修正施行後，刑法分則編所定罰金之
      貨幣單位為新臺幣。九十四年一月七日刑法修正時，刑法
      分則編未修正之條文定有罰金者，自九十四年一月七日刑
      法修正施行後，就其所定數額提高為三十倍。但七十二年
      六月二十六日至九十四年一月七日新增或修正之條文，就
      其所定數額提高為三倍。」，現行刑法中，有關於罰金刑
      之計算單位及其最低度刑之規定已有修正，自屬法律變更
      。
    (3)累犯部分，修正前刑法第47條規定「受有期徒刑之執行完
      畢，或受無期徒刑或有期徒刑一部之執行而赦免後，五年
      以內再犯有期徒刑以上之罪者，為累犯，加重本刑至二分
      之一」，95年7 月1 日施行之修正後刑法第47條第1 項則
      規定「受徒刑之執行完畢，或一部之執行而赦免後，五年
      以內故意再犯有期徒刑以上之罪者，為累犯，加重本刑至
      二分之一」，換言之，依修正後之刑法，僅「故意犯」始
      有累犯之適用。
    (4)修正前刑法第55條規定「犯一罪而其方法或結果行為犯他
      罪名者，從一重處斷。」，此即學理上所稱之「牽連犯」
      ，然修正後已將之刪除，即改採一罪一罰之原則。
    (5)修正前刑法第56條規定「連續數行為而犯同一罪名者，以
      一罪論。但得加重其刑至二分之一。」，修正後已將該條
      刪除，亦採1 罪1 罰之原則。
    (6)就罰金刑之加減例，修正前刑法第68條規定「拘役或罰金
      加減者，僅加減其最高度」，修正後刑法第67條則規定「
      有期徒刑或罰金加減者，其最高度及最低度同加減之」，
      並刪除第68條有關罰金刑加減之規定，進言之，經修正後
      ，罰金之最低度刑亦在加減之列。
    準此，經綜合適用修正前、後之罪、刑相關規定予以比較，
    修正後之規定顯非較修正前之規定對被告三人有利，因之，
    依現行即修正後刑法第2 條第1 項前段規定，此部分自應整
    體適用修正前刑法之有關規定，合先敘明。
(二)、毋須依修正後刑法第2 條第1 項規定為利、弊之比較以定如
    何適用之法律修正部分：刑法第38條有關沒收之規定亦經修
    正，惟沒收為從刑，如前述，從刑附屬於主刑，除法律有特
    別規定者外，依主刑所適用之法律，本件主刑部分即宣告刑
    所據以決定之罪、刑法律既適用修正之舊法，沒收部分自應
    從之。
二、按汽車牌照為公路監理機關所發給之行車許可憑證，係屬刑
    法第212 條所列之特許證。核被告丁○○所為係犯刑法第32
    1 條第1 項第4 款結夥三人以上竊盜罪（附表一編號第1 、
    9 、12、13、14項）、第320條第1項之普通竊盜罪（如附表
    一編號第2 、3 、4 、5 、6 、7 、8 、10、11項）、第21
    6 條、第212 條之行使變造特種文書罪（附表一編號第1 項
    至第9 項、第12項至第14項）。被告甲○○所為係犯刑法第
    321 條第1 項第4 款結夥三人以上竊盜罪（如附表一編號第
    1 、9 、12、13、14項）、第320 條第1 項普通竊盜罪（附
    表一編號第2 、3 、4 、5 、6 、7 、8 項）、第216 條、
    第212 條行使變造特種文書罪（附表一編號第1 項至第9 項
    、第12項至第14項）。被告乙○○所為係犯刑法第349 條第
    2 項故買贓物罪（附表一編號第1 項至第14項）。被告丁○○、甲○○所為上開加重竊盜犯行，公訴人認係犯普通竊盜
    犯行，容有誤會，惟此部分起訴與本院所認定者，具有社會
    事實同一性，爰依刑事訴訟法第300 條規定變更檢察官所引
    應適用之法條。被告丁○○、甲○○所為附表一編號第2 、
    3 、4 、5 、6 、7 、8 項之竊盜犯行；編號第1 項至第9
    項、第12項至第14項之行使變造特種私文書犯行；被告丁○○、甲○○與曾富宏就附表一所示編號第1 項、第9 項、第
    12 項 至第14項之加重竊盜、行使變造特種文書犯行，具有
    犯意聯絡與行為分擔，均為共同正犯。另被告丁○○、甲○○先後多次竊盜、行使變造特種文書犯行；被告乙○○先後
    多次故買贓物犯行，均時間緊接、犯罪基本構成要件相同，
    顯係基於概括犯意反覆而為，為連續犯，均應依修正前刑法
    第56條規定分別論以一結夥三人以上竊盜罪、行使變造特種
    文書罪、故買贓物罪，並加重其刑。又被告丁○○、甲○○
    所犯上開加重竊盜與行使變造特種文書罪名，具有方法目的
    之牽連關係，為牽連犯，應依修正前刑法第55條規定從一重
    之加重竊盜罪處斷。又被告丁○○、甲○○均有如事實欄所
    示之前案執行紀錄，此有台灣高等法院被告前案紀錄表在卷
    足參，其等於上開刑之執行完畢後，五年以內再犯有期徒刑
    以上之本罪，為累犯，應依修正前刑法第47條規定加重其刑
    。同時有二以上加重事由時，應予遞加。茲審酌被告三人圖
    牟不法利意之犯罪動機、目的、手段、造成正當商家之損失
    ，部分坦認之犯後態度等一切情狀，分別量處如主文所示之
    刑。扣案之黑色膠布1 捲，為被告甲○○所有供預備變造特
    種文書所用之物，業據被告甲○○供明在卷，爰依修正前刑
    法第38條第1 項第2 款規定宣告沒收。
三、公訴意旨略以：被告丁○○、甲○○於附表二編號第1 項、
    第2 項所示之時間，先變造牌號3615－ＦＫ號自小客車車牌
    後，駕駛該自小客車前往附表二編號第1 項、第2 項所示之
    地點，共同竊取被害人呂國聖、李椒貞之豬屠體各1 隻得手
    ，並出售予知贓之被告乙○○；又被告甲○○復於附表一編
    號第10、第11項所示之時間、地點，亦與被告丁○○共同變
    造上開車牌後，駕駛該自小客車前往竊所，竊取被害人鍾國
    樑、庚○○○所有之豬隻屠體得手等語。
四、惟按被告未經審判證明有罪確定前，推定其為無罪；犯罪事
    實應依證據認定之，無證據不得認定犯罪事實，刑事訴訟法
    第154 條定有明文。又不能證明被告犯罪者，應諭知無罪之
    判決，刑事訴訟法第301 條第1 項亦定有明文。又刑事訴訟
    法第161 條第1 項規定：檢察官就被告犯罪事實，應負舉證
    責任，並指出證明之方法。因此，檢察官對於起訴之犯罪事
    實，應負提出證據及說服之實質舉證責任。倘其所提出之證
    據，不足為被告有罪之積極證明，或其闡明之證明方法，無
    從說服法官以形成被告有罪之心證，基於無罪推定之原則，
    自應為被告無罪判決之諭知。是若審判時，檢察官未能提出
    適合於證明犯罪事實之積極證據，並闡明其證據方法與待證
    事實之關係；法院對於卷內訴訟資料，復已逐一剖析，參互
    審酌，仍無從獲得有罪之心證，自應為諭知無罪之判決（最
    高法院92年度台上字第192 號判決參考）。又刑事訴訟法上
    所謂認定犯罪事實之證據，係指足以認定被告確有犯罪行為
    之積極證據而言，該項證據自須適合於被告犯罪事實之認定
    ，始得採為斷罪資料；而認定不利於被告之事實，須依積極
    證據，苟積極證據不足為不利於被告事實之認定時，即應為
    有利於被告之認定，更不必有何有利之證據。且刑事訴訟上
    證明之資料，無論其為直接或間接證據，均須達於通常一般
    之人均不致有所懷疑，而得確信其為真實之程度，始得據為
    有罪之認定，若其關於被告是否犯罪之證明未能達此程度，
    而有合理懷疑之存在，致使無從形成有罪之確信，根據「罪
    證有疑，利於被告」之證據法則，即不得遽為不利被告之認
    定，最高法院29上字第3105號、30年上字第816 號、76年台
    上字第4986號判例均足資參照。經查：
(1)、本件起訴書所載被告丁○○、甲○○等人係駕駛牌號3615－
    ＦＫ自小客車（按即TOYOTA廠牌、TERCEL銀色車款），於附
    表二編號一所示之時間、地點竊取被害人呂國聖所有之豬隻
    屠體，被告甲○○、丁○○亦供述係以該車作為行竊工具（
    見偵卷第9 頁、第23頁）無訛。惟依被害人呂國聖之妻羅慧
    瑜在檢察官偵訊時則指述當日看見前往行竊之車輛為喜美廠
    牌舊款自小客車（見偵卷第113 頁），從而被害人指述之竊
    嫌是否即被告二人，仍有疑議。雖被告丁○○自白上開犯罪
    ，然其自白既與被害人指述之情節不符，該等自白仍非無瑕
    疵可指，且亦查無其他輔助證據足認被告丁○○上開自白之
    真實性，從而本件事證仍屬不足。
(2)、又查附表二編號2 所示被害人李椒貞在警詢證述：「當時有
    二人來偷竊豬肉，我當場看見相片中的甲○○搬走豬肉。」
    等語（見偵卷第126 頁）；嗣於檢察官偵訊時則證稱：「（
    竊嫌有幾人？）答：二人，一高一矮（是高的出來竊取豬肉
    ）... （提示卷內照片，是否卷內男子甲○○竊取？）答：
    應該是他，他身高比較高。」等語（見偵卷第144 頁），惟
    據被告丁○○、甲○○在警詢均供述其等作案之方式為被告
    丁○○下車行竊搬運豬肉，被告甲○○則負責駕駛自小客車
    ，並留在車上把風等情（見偵卷第11頁、第21頁），又依被
    告甲○○罹有左側股骨下端慢性骨髓炎合併癒合不良，前後
    計5 次住院手術清創治療，亦有被告甲○○提出之診斷證明
    書1 紙在卷足參，則甲○○肢體行動尚屬不便，堪認被告甲○○、丁○○上揭自白分工作案之方式較為可採。被害人李
    椒貞指認係被告甲○○下車搬運偌重之豬屠體，與上情並不
    符合。從而被害人李椒貞之指述，尚有疑議。雖被告丁○○
    自白上開犯罪，然其自白既與被害人指述之情節不符，該等
    自白仍非無瑕疵可指，且亦查無其他輔助證據足認被告丁○○上開自白之真實性，從而本件事證亦屬不足。再者，既無
    從憑認沈、王二人有此二次竊取豬隻屠體之犯行，則自亦難
    謂被告乙○○有向渠等購買該二次所得贓物之情事。
(3)、又被告甲○○於94年3 月14日起至同年月21日止，住院接受
    手術清創治療等情，業如上述，從而被告甲○○尚不可能於
    上開住院手術期間，復與被告丁○○前往附表一編號第10、
    第11項所示之時地犯案，被告甲○○辯稱此期間未參與等語
    ，非全然不足採信。雖同案被告丁○○自白與甲○○共同於
    上開時地行竊，然其自白既非無瑕疵可指，且亦查無其他輔
    助證據足認被告丁○○上開自白之真實性，則附表一編號第
    10、第11項部分，就被告甲○○涉嫌部分，事證猶有未足。
    再者，被告丁○○單獨於附表一編號第10項、第11項所示之
    時間、地點，前往竊取被害人壬○○、林桶洋之豬隻屠體得
    手，固如前述。惟依被告甲○○在警詢自白：「（你每次與
    何人一同作案？）答：都是和丁○○。（你與丁○○作案時
    ，如何分工？作案所用交通工具為何？）答：每次都是由我
    駕駛車輛，丁○○都是負責下車偷搬豬隻，下貨也是丁○○
    處理。交通工具都是開我的自小客車。（每次作案時你使用
    的交通工具有無作偽裝？）答：有時用膠布把車牌號碼黏貼
    變更。」等語（見偵卷第10頁、第11頁）；被告丁○○則於
    警詢時自白：「因我與曾富宏都沒有車輛，所以他都會開車
    來載我們去犯案... 我們於作案時會先以黑色膠布黏貼變造
    更改車號再行犯案。」等語（見偵卷第23頁），則互核其等
    自白共同行竊之過程，堪認其等共同前往行竊時，均係以被
    告甲○○之上開車輛為交通工具，並事前變造該自小客車上
    之車牌號碼，以躲避追查等情無訛，至於被告丁○○於單獨
    前往行竊之各次犯行，是否亦係使用甲○○所有之上開車輛
    ，並事前變造車牌號碼，則要非全無疑議，而依卷存之事證
    ，仍無法積極證明被告丁○○上開單獨竊盜犯行，係以甲○○之車輛為交通工具，並變造車牌之情事，從而此部分事證
    ，亦有未足。
(4)、惟上開(1)、(2)、(3)所述檢察官起訴之犯罪事實部分，與經本
    院審認被告丁○○、甲○○與乙○○之前揭犯罪，既具有連
    續犯或牽連犯之裁判上一罪關係，爰就此部分起訴，不另為
    無罪之諭知，併此敘明。
據上論斷，應依刑事訴訟法第299 條第1 項前段、第300 條，修
正後刑法第2 條第1 項前段，刑法第321 條第1 項第4 款、第
216 條、第212 條、第349 條第2 項，修正前刑法第28條、第56
條、第55條、第47條、第38條第1 項第2 款，罰金罰鍰提高標準
條例第1 條前段，判決如主文。
本案經檢察官許曉微到庭執行職務。
中　　華　　民　　國　　96　　年　　3 　　月　　29　　日
　　　　　　　　　刑事第十一庭審判長法　官  蔡榮澤
  　　　　　　　　　　　　　　　　　法　官  魏于傑
　　　　　　　　　　　　　　　　　　法　官  蕭世昌
以上正本證明與原本無異。
如不服本判決，應於判決送達後10日內向本院提出上訴狀（應附
繕本），上訴於臺灣高等法院。
      　　　　　　　　　　　　　　　書記官　林韡婷
中　　華　　民　　國　　96　　年　　4 　　月　　13　　日
附錄：本案論罪科刑法條全文
中華民國刑法第320條
（普通竊盜罪、竊佔罪）
意圖為自己或第三人不法之所有，而竊取他人之動產者，為竊盜
罪，處 5 年以下有期徒刑、拘役或 5 百元以下罰金。
意圖為自己或第三人不法之利益，而竊佔他人之不動產者，依前
項之規定處斷。
前二項之未遂犯罰之。
中華民國刑法第216條
（行使偽造變造或登載不實之文書罪）
行使第 210 條至第 215 條之文書者，依偽造、變造文書或登載
不實事項或使登載不實事項之規定處斷。
中華民國刑法第212條
（偽造變造特種文書罪）
偽造、變造護照、旅券、免許證、特許證及關於品行、能力服務
或其他相類之證書、介紹書，足以生損害於公眾或他人者，處1
年以下有期徒刑、拘役或3 百元以下罰金。
中華民國刑法第349條
（普通贓物罪）
收受贓物者，處 3 年以下有期徒刑、拘役或 5 百元以下罰金。
搬運、寄藏、故買贓物或為牙保者，處 5 年以下有期徒刑、拘役
或科或併科 1 千元以下罰金。
因贓物變得之財物，以贓物論。
附表一
 ┌─┬────┬─────┬───┬───┬───┬────┐
 │編│ 時 間  │ 地  點   │行為人│被害人│竊得  │ 備  註 │
 │號│        │          │      │      │財物  │        │
 ├─┼────┼─────┼───┼───┼───┼────┤
 │1 │94年10月│新竹縣湖口│丁○○│彭呂月│豬屠體│交由呂運│
 │  │26日凌晨│鄉○○街公│甲○○│華    │1隻   │興收購  │
 │  │3時51分 │有市場    │曾富宏│      │      │        │
 │  │許      │          │      │      │      │        │
 ├─┼────┼─────┼───┼───┼───┼────┤
 │2 │94年11月│桃園縣平鎮│丁○○│己○○│豬屠體│交由呂運│
 │  │間某日  │市○○路1 │甲○○│      │2隻   │興收購  │
 │  │        │號忠貞市場│      │      │      │        │
 ├─┼────┼─────┼───┼───┼───┼────┤
 │3 │94年12月│桃園縣中壢│丁○○│丙○○│豬屠體│交由呂運│
 │  │間某日凌│市○○街  │甲○○│      │1隻   │興收購  │
 │  │晨4時許 │133號前   │      │      │      │        │
 ├─┼────┼─────┼───┼───┼───┼────┤
 │4 │95年2 月│桃園縣龍潭│丁○○│辛○○│豬屠體│交由呂運│
 │  │15日凌晨│鄉○○路27│甲○○│      │1隻   │興收購  │
 │  │某時    │號前      │      │      │      │        │
 ├─┼────┼─────┼───┼───┼───┼────┤
 │5 │95年2月 │桃園縣龍潭│丁○○│辛○○│豬屠體│交由呂運│
 │  │18日凌晨│鄉○○路66│甲○○│      │1隻   │興收購  │
 │  │5時9分許│號前      │      │      │      │        │
 ├─┼────┼─────┼───┼───┼───┼────┤
 │6 │95年2月 │桃園縣中壢│丁○○│己○○│豬屠體│交由呂運│
 │  │28日凌晨│市中福市場│甲○○│      │2隻   │興收購  │
 │  │5時許   │          │      │      │      │        │
 ├─┼────┼─────┼───┼───┼───┼────┤
 │7 │95年2月 │桃園縣龍潭│丁○○│吳素敏│豬屠體│交由呂運│
 │  │底某日  │鄉○○路  │甲○○│      │1隻   │興收購  │
 │  │        │194巷內龍 │      │      │      │        │
 │  │        │潭市場    │      │      │      │        │
 ├─┼────┼─────┼───┼───┼───┼────┤
 │8 │95年3月9│新竹縣關西│丁○○│劉邦州│豬屠體│交由呂運│
 │  │日凌晨4 │鎮○○路  │甲○○│      │1隻   │興收購  │
 │  │時30分許│118號前   │      │      │      │        │
 ├─┼────┼─────┼───┼───┼───┼────┤
 │9 │95年3月1│桃園縣新屋│丁○○│壬○○│豬屠體│交由呂運│
 │  │1日凌晨3│鄉○○路  │甲○○│      │1隻   │興收購  │
 │  │時40分許│370-372號 │曾富宏│      │      │        │
 │  │        │新屋公有市│      │      │      │        │
 │  │        │場第22攤  │      │      │      │        │
 ├─┼────┼─────┼───┼───┼───┼────┤
 │10│95年3月 │桃園縣龍潭│丁○○│林桶祥│豬屠體│交由呂運│
 │  │14日凌晨│鄉○○路27│      │      │1隻   │興收購  │
 │  │        │號前      │      │      │      │        │
 ├─┼────┼─────┼───┼───┼───┼────┤
 │11│95年3月 │桃園縣龍潭│丁○○│鍾國樑│豬屠體│交由呂運│
 │  │16日凌晨│鄉○○路66│      │      │1隻   │興收購  │
 │  │4時35分 │號萬水豬肉│      │      │      │        │
 │  │許      │店        │      │      │      │        │
 ├─┼────┼─────┼───┼───┼───┼────┤
 │12│95年3月 │新竹縣湖口│丁○○│彭呂月│豬屠體│交由呂運│
 │  │28日凌晨│鄉○○街公│甲○○│華    │1隻   │興收購  │
 │  │3時2分許│有市場    │曾富宏│      │      │        │
 ├─┼────┼─────┼───┼───┼───┼────┤
 │13│95年3月 │桃園縣中壢│丁○○│戊○○│豬屠體│交由呂運│
 │  │28日4時 │市內壢新華│甲○○│      │1隻   │興收購  │
 │  │許      │街口      │曾富宏│      │      │        │
 ├─┼────┼─────┼───┼───┼───┼────┤
 │14│95年3月 │桃園縣新屋│丁○○│壬○○│豬屠體│交由呂運│
 │  │30日凌晨│鄉○○路  │甲○○│      │2隻   │興收購  │
 │  │3時40分 │370-372號 │曾富宏│      │      │        │
 │  │許      │新屋公有市│      │      │      │        │
 │  │        │場第22攤  │      │      │      │        │
 └─┴────┴─────┴───┴───┴───┴────┘
附表二
 ┌─┬────┬────┬───┬───┬───┬────┐
 │編│ 時 間  │ 地  點 │行為人│被害人│竊得  │ 備  註 │
 │號│        │        │      │      │財物  │        │
 ├─┼────┼────┼───┼───┼───┼────┤
 │1 │94年9月 │桃園縣楊│丁○○│呂國聖│豬屠體│交由呂運│
 │  │間某日  │梅鎮大華│甲○○│      │1隻   │興收購  │
 │  │        │街118號 │      │      │      │        │
 │  │        │前      │      │      │      │        │
 ├─┼────┼────┼───┼───┼───┼────┤
 │2 │95年2 月│桃園縣平│丁○○│李椒貞│豬屠體│交由呂運│
 │  │間某日  │鎮市湧豐│甲○○│      │1隻   │興收購  │
 │  │        │市場    │      │      │      │        │
 └─┴────┴────┴───┴───┴───┴────┘
